【裁判字號】    92,訴,95
【裁判日期】    920424
【裁判案由】    毒品危害防制條例
【裁判全文】
臺灣彰化地方法院刑事判決                            九十二年度訴字第九五號
    公  訴  人  臺灣彰化地方法院檢察署檢察官
    被      告  甲○○
右列被告因違反毒品危害防制條例案件，經檢察官提起公訴（九十一年度毒偵字第三
一三五號），及移
    主     文
甲○○連續施用第一級毒品，累犯，處有期徒刑玖月；又連續施用第二級毒品，累犯
，處有期徒刑柒月。應執行有期徒刑壹年貳月。
    事     實
一、甲○○於民國八十五年間，先後二次因違反麻醉藥品管理條例案件，經法院判處
    有期徒刑六月及七月確定，復於同年間因賭博案件，經法院判處有期徒刑六月確
    定，三罪經接續執行，至八十七年三月二十四日執行完畢出獄。甲○○又因施用
    毒品案件，先經法院裁定移送強制戒治，嗣戒治期滿後，再由台灣高雄地方法院
    檢察署檢察官於九十年十月十八日，以九十年度戒毒偵字第一一五四號為不起訴
    處分確定。惟其仍不知悔改，又基於施用第一級毒品海洛因之概括犯意，自九十
    一年九月間起，至九十二年一月底止，在彰化縣大村鄉擺塘村擺塘巷六之一號住
    處，以針筒注射之方式，連續施用第一級毒品海洛因多次，平均每日施用一次。
    另基於施用第二級毒品甲基安非他命之概括犯意，自九十一年八月間起至九十二
    年一月底止，在上述住所，以將甲基安非他命置於玻璃管上點火燒烤成煙霧狀後
    再吸入體內之方式，連續施用第二級毒品甲基安非他命多次，每隔一至二日或每
    隔一星期施用一次。嗣甲○○先於九十一年十月八日二十一時許，在上述住處為
    警查獲；復於同年十一月三十日十六時五分許，在彰化縣大村鄉○○路一巷四六
    號為警查獲，均經警方依法定程序進行尿液採樣送驗，始查悉上情。
二、案經彰化縣警察局員林及田中分局報請台灣彰化地方法院檢察署檢察官偵查起訴
    及移送併辦。
    理      由
一、訊據被告甲○○對於右揭事實，於本院審理中均坦承不諱，核與警方先後二次查
    獲後均採樣測得其尿液檢體呈現「甲基安非他命及嗎啡類陽性反應」之結果互合
    （按海洛因於人體代謝後會呈現嗎啡類之反應），此有彰化縣衛生局煙毒尿液檢
    驗成績書二份，及該檢驗報告之姓名對照資料在卷可稽，足證被告之自白與事實
    相符。再查：被告曾因施用毒品案件，先經法院裁定移送強制戒治，嗣戒治期滿
    後，再由台灣高雄地方法院檢察署檢察官於九十年十月十八日，以九十年度戒毒
    偵字第一一五四號為不起訴處分確定等情，有前述不起訴處分書、台灣高等法院
    被告全國前案紀錄表在卷可參。本件事證明確，被告犯行堪以認定。
二、核被告於強制戒治期滿經檢察官為不起訴處分確定後，五年內再度施用第一、二
    級毒品之所為，係犯毒品危害防制條例第十條第一、二項之施用第一、二級毒品
    罪。其施用毒品而持有該毒品之低度行為，為施用毒品之高度行為所吸收，爰不
    另論罪。至被告多次施用第一、二級毒品之犯行，均時間緊接，犯罪構成要件亦
    相同，顯各係基於概括之犯意反覆為之，為連續犯，依法均以一罪論，並各加重
    其刑。被告所犯上述二罪名，犯意各別，行為互殊，應分論併罰。起訴書中僅記
    載被告於九十一年十月八日或前三日內施用第一級毒品一次之犯行，及其自九十
    一年八月間起至同年十月八日或前四日內施用第二級毒品多次之犯行，而未論及
    被告其餘施用一、二級毒品之犯行，惟其他部分與起訴書記載之部分，既有前述
    連續犯之裁判上一罪關係，基於審判不可分原則，本院自應併予審理。另查：被
    告於八十五年間，先後二次因違反麻醉藥品管理條例案件，經法院判處有期徒刑
    六月及七月確定，復於同年間因賭博案件，經法院判處有期徒刑六月確定，三罪
    經接續執行，至八十七年三月二十四日執行完畢出獄等情，有台灣高等法院被告
    全國前案紀錄表，及台灣彰化地方法院法務部在監在押資料表在卷可稽，其於有
    期徒刑執行完畢五年內，再犯本件有期徒刑以上之二罪，均為累犯，應各依法遞
    加重其刑。末審酌吸毒雖係自戕行為，惟對家庭及社會之負面影響甚大，且被告
    前曾因施用毒品經判處有期徒刑六月及七月，復經過一次強制戒治，仍於執行完
    畢後繼續施用毒品不輟，顯見其並無禁絕毒品之決心，另參酌其坦承犯行，態度
    良好等一切情狀，各量處如主文所示之刑，並定其應執行之刑，以示懲戒。至扣
    案之針筒三支，被告辯稱：「不是我的，是我借住那個地方的屋主的，可能他有
    在施用毒品」等語，此外並查無其他證據足認扣案物為被告所有，或與被告犯行
    有何關聯，爰不予宣告沒收，附此敘明。
據上論斷，應依刑事訴訟法第二百九十九條第一項前段，毒品危害防制條例第十條第
一項、第二項，刑法第十一條前段、第五十六條、第四十七條、第五十一條第五款，
判決如主文。
本案經檢察官唐道發到庭執行職務。
中      華      民      國    九十二    年      四      月    二十四    日
                              台灣彰化地方法院刑事第三庭
                                        審判長法官   余  仕   明
                                        法      官   李  進   清
                                        法      官   黃  玉   齡
右正本證明與原本無異。
如不服本判決，應於判決送達後十日內向本院提出上訴狀( 須附繕本 )。
                                        法院書記官   許  騰   云
中      華      民      國    九十二    年      四      月    二十五    日
毒品危害防制條例第十條
施用第一級毒品者，處六月以上五年以下有期徒刑。
施用第二級毒品者，處三年以下有期徒刑。


司法院資訊處製作；財團法人民間司法改革基金會備份。
